Claudiomiro de Oliveira

Telefones: 41 3332-2261 / 41 99579-3583

claudiomiroctba@gmail.com

End.: Rua Imaculada Conceição, 591 - Rebouças.

Curitiba-Pr

18/04/1970 Casado Brasileiro

Histórico Profissional

02/2017-12/2017-Isoeste Construtivos Isotérmicos Ltda. - Coordenador Administrativo

Responsável pelo Planejamento, controle e programação referente à produção de telhas e painéis isotérmicos, controle do almoxarifado, transporte e pátio.

11/2015-02/2017-Gavec do Brasil Ltda. - Assistente PCP/ Controladoria

Controle orçamentário, fechamento mensal de custos, controle de estoques, auditoria e controle de patrimônio

09/2005-03/2015-Coop. de Transp. Cargas de SC - Supervisor Administrativo

Principais atribuições responsáveis pelas Contas a pagar e receber, orçamento e compras departamento fiscal, Rh, controladoria, Auditoria ,contábil, patrimônio, portaria manutenção e limpeza.

09/1998-09/2005 - Parmalat Indústria e Comercio Ltda. - Assistente Administrativo

Principais atribuições elaboração de contratos, cálculos e pagamento de comissões. auditoria interna e externa junto a representantes comerciais.

08/1993-05/1998 - Pepsico e CIA - Auxiliar Administrativo

Principais atribuições, acerto financeiro com vendedores externo, pagamentos, depósitos fechamento de caixa, conciliação bancária, responsável pela auditoria de numerários em veículos em trânsito.

Resumo das Qualificações

25 anos Planejando, Organizando, Direcionando e Controlando diversos setores da área Administrativa, Financeira, Recursos humano, Operacional (Supply chain e PCP)

Cursos

Finanças, Controladoria e fiscal, Gestão de pessoas, Política de qualidade, Auditoria interna Logística, Comissão Interna de Prevenção de Acidentes (CIPA), Certificação: ISO 9001:2008 Conhecimento nos sistemas operacionais Benner, Store, Datasul, SAP, Protheus.

Formação

Superior completo – Gestão Financeira - Faculdade Uninter.

Informações adicionais

Disponibilidade para trabalhar em qualquer localidade Habilitado categoria "B" Veículo próprio, disponibilidade para Viagem.